臺灣臺北地方法院刑事裁定　
111年度聲字第554號
聲  請  人  
即  被  告  沈志文




選任辯護人  李協旻律師
上列聲請人即被告因違反槍砲彈藥刀械管制條例案件（本院111
年度訴字第283號），對於本院受命法官於中華民國111年4月1日
所為羈押處分不服，聲請撤銷原處分，本院裁定如下：
    主  文
聲請駁回。
    理  由
原處分意旨略以：經本院訊問聲請人即被告沈志文（下稱聲請
  人）後，依卷證資料、同案被告即共犯陳育鑫、李佳龍、證人
  吳美青之證述等，認聲請人涉有槍砲彈藥刀械管制條例第7條
  第6項、第1項、同條例第12條第5項、第1項之非法販賣非制式
  槍彈未遂罪之犯罪嫌疑重大。另聲請人與被告陳育鑫、李佳龍
  、證人吳美青間，就民國110年12月2日下午2時許在被告陳育
  鑫住處內有關扣案槍彈之來源、販賣主從關係，亦待釐清，故
  聲請人仍有刑事訴訟法第101條第1項第1款、第2款及第3款所
  定之有事實且有相當理由足認有逃亡、勾串共犯、湮滅證據之
  虞等羈押原因繼續存在，非以羈押之方式無法保全訴訟、證據
  及將來之執行，斟酌公共利益維護與被告權益保障，衡量比例
  原則後，仍認無法以具保、責付、限制住居替代，而有羈押之
  必要，亦須禁止接見通信等語。 
聲請意旨詳如附件「刑事聲請撤銷羈押處分狀」所載。
按對於審判長、受命法官、受託法官或檢察官所為羈押處分有
  不服者，受處分人得聲請所屬法院撤銷或變更之；第1項聲請
  期間為5日，自為處分之日起算，其為送達者，自送達後起算
  ；又前條聲請應以書狀敘述不服之理由，提出於該管法院為之
  ，刑事訴訟法第416條第1項第1款、第3項及第417條分別定有
  明文。次按在監所之被告，不經監所長官而自行提出抗告書狀
  ，且該監所不在法院所在地者，仍應扣除在途期間（最高法院
  107年度台抗字第868號裁定意旨參照）。經查，本院受命法官
  於111年4月1日當庭諭知羈押，並禁止接見、通信處分（下稱
  原處分），於同日送達押票予聲請人等情，有同日訊問筆錄、
  押票及送達證書各1份在卷可稽，並經本院依職權調取111年度
  訴字第283號刑事全卷核閱屬實（見本院111年度訴字第283號
  影卷《下稱本院卷》第87頁至第91頁、第101頁至第103頁、第10
  9頁）。又聲請人於收受送達後之同年月6日具狀向本院聲請撤
  銷原處分等情，有如附件所示之「刑事聲請撤銷羈押處分狀」
  上之收件戳章可憑（見本院111年度聲字第554號卷第5頁），
  其非經由監所長官提出聲請狀，而係逕向法院遞狀提出，是準
  抗告期間應以其所在地扣算在途期間，因聲請人羈押在法務部
  ○○○○○○○○（址設新北市○○區○○路0號），參諸法院訴訟當事人
  在途期間標準第2條規定，在途期間為2日，其準抗告期間之末
  日應為同年月8日（非例假日、休息日）。從而，本件聲請未
  逾法定期間，自屬合法，先予敘明。
按羈押之目的，在於保全刑事追訴、審判及刑之執行，或預防
  被告反覆實行同一犯罪行為，而危害社會安全，而有無羈押之
  必要，乃事實問題，事實審法院有依法認定及裁量之職權，自
  得就具體個案情節予以斟酌決定，如就客觀情事觀察，法院許
  可羈押之裁定在目的與手段間之衡量並無明顯違反比例原則，
  即無違法或不當可言，且關於羈押原因之判斷，並不適用訴訟
  上之嚴格證明原則，而以適用自由證明法則為已足。
經查：
㈠聲請人於本院受命法官訊問時坦承有起訴書所載之犯行，足認
  聲請人涉犯槍砲彈藥刀械管制條例第7條第6項、第1項之非法
  販賣非制式手槍未遂罪、同條例第12條第5項、第1項之非法販
  賣子彈未遂罪等犯罪嫌疑重大。聲請人所涉槍砲彈藥刀械管制
  條例第7條第6項、第1項之非法販賣非制式手槍未遂罪嫌，為
  最輕本刑為5年以上有期徒刑之罪，酌以重罪常伴有逃亡或串
  證、滅證之高度可能，係趨吉避凶、脫免刑責、不甘受罰之基
  本人性，且聲請人為員警查獲時，確有拒絕盤查並逃逸之情事
  ，此有監視器影像畫面及LINE通訊軟體對話截圖等件可稽（見
  臺灣臺北地方檢察署111年度偵字第9680號卷《下稱9680偵卷》
  第127頁至第131頁、第139頁），並為聲請人所坦認（見9680
  偵卷第67頁），有事實且有相當理由足認其有逃亡之虞。
㈡聲請人於本院訊問時雖坦承犯行，然有關其與被告陳育鑫、李
  佳龍於本案之角色分擔及犯意聯絡形成之經過，歷次說詞反覆
  ，與被告李佳龍所述亦有出入，衡以證人吳美青與聲請人為朋
  友關係（見臺灣臺北地方檢察署110年度偵字第36574號卷一第
  463頁），而被告李佳龍於111年1月27日已因觀察、勒戒執行
  完畢釋放乙情，有臺灣高等法院被告前案紀錄表1份在卷可參
  （見本院卷第70頁），聲請人非無可能與被告李佳龍、證人吳
  美青相互配合而為不實陳述，以圖脫罪，綜以上情，足認聲請
  人有勾串共犯或證人之虞。是聲請人有刑事訴訟法第101條第1
  項第1款、第2款及第3款羈押原因，並綜合考量國家刑事司法
  權之有效行使、社會秩序與公共利益之維護，兼衡聲請人之人
  身自由之私益及防禦權受限制之程度等情，若採具保、責付、
  限制住居等侵害較小之手段，尚不足以確保日後審判或執行順
  利進行，當有羈押及禁止接見、通信之必要。
㈢原處分經具體審酌前揭各情，認以若非將聲請人羈押，顯難進
  行後續之審判程序或將來之執行，而予以羈押並禁止接見、通
  信，經核尚無目的與手段間輕重失衡之情形，亦無明顯違反比
  例原則之情事。此外，聲請人並無刑事訴訟法第114條各款所
  列任一不得駁回具保聲請停止羈押之情事。從而，聲請人之聲
  請為無理由，應予駁回。
依刑事訴訟法第416條第4項、第412條、第220條，裁定如主文
  。
中　　華　　民　　國　　111 　年　　4 　　月　　20　　日
                  刑事第六庭   審判長法  官  黃傅偉
                                     法  官  李佳靜
                                     法  官  洪翠芬
上正本證明與原本無異。
本裁定不得抗告。
                                     書記官  蘇瑩琪
中　　華　　民　　國　　111 　年　　4 　　月　　21　　日
附件：「刑事聲請撤銷羈押處分狀」